臺灣臺中地方法院刑事判決　　　　　　　　　　　九十一年度中簡上字第三三七號
　　上　訴　人　臺灣臺中地方法院檢察署檢察官
　　上　訴　人
　　即　被　告　甲○○
右列上訴人因被告傷害案件，不服本院臺中簡易庭九十一年度中簡字第一一六九號中
華民國九十一年七月十七日第一審簡易判決（聲請案號：臺灣臺中地方法院檢察署九
十一年度偵字第一０七一六號）提起上訴，本院管轄之第二審合議庭判決如左：
    主  文
上訴駁回。
    事  實
一、甲○○（原名林志青）於民國九十一年一月二十六日下午五時三十分許，因飲酒
    後返回其位於臺中市北屯區舊社巷六五號之住處質問丙○○為何教訓其子，而與
    丙○○發生爭執，竟基於傷害之犯意，在其上開住處前出手拉扯丙○○之雙臂，
    致丙○○因此受有右前臂挫傷皮下出血（四乘二乘零點八公分）及左前臂挫傷皮
    下出血（三乘二乘零點八公分）等傷害。
二、案經丙○○訴由臺灣臺中地方法院檢察署檢察官聲請簡易判決處刑。
    理  由
一、訊據上訴人即被告甲○○固不否認於右揭時、地，出手拉扯丙○○，致丙○○受
    有前揭傷害等事實不諱；惟仍矢口否認其有何傷害之犯行，辯稱：其並無傷害丙
    ○○之故意云云。然查，被告乃於喝酒後因故與丙○○發生爭執，遂出手拉扯丙
    ○○之手臂，迄至其他在場親屬強行將其等拉開，始未再行拉扯等情，既據被告
    迭次於警詢、偵查及本院調查時供認不諱，復經被害人丙○○指述在卷，並有證
    人即當時在場之乙○○於本院調查時證述詳實，且有驗傷單附卷足參，則被告出
    手拉扯丙○○，確係基於傷害丙○○身體之犯意，應堪認定。從而，被告所辯前
    開情詞，無非卸責圖免之詞，委不足採。至檢察官上訴意旨雖指陳被害人丙○○
    係遭被告持木棒毆打等情云云；惟查，被告辯稱其未曾持木棒毆打被害人丙○○
    等情，既核與證人乙○○於本院調查時證述情節相符，且依被害人丙○○所提之
    驗傷單以觀，復查無丙○○有何曾遭木棒之鈍器毆打所致瘀傷等傷勢，則當無屬
    從認定被告確有另持木棒毆打被害人丙○○等情屬實。本案事證明確，被告之犯
    行，洵堪認定。
二、核被告所為，係犯刑法第二百七十七條第一項之普通傷害罪。原審基此認定，援
    引刑事訴訟法第二百九十九條第一項前段、刑法第二百七十七條第一項、第四十
    一條第一項前段、罰金罰鍰提高標準條例第一條前段、第二條等規定，量處有期
    徒刑三月，經核其認事、用法及量刑，均無違誤，應予維持。而檢察官提起上訴
    意旨以被害人丙○○係遭木棒毆打等情為據；及被告上訴仍執陳詞，空言否認其
    有何傷害犯行，分別指摘原判決失當，均無理由，自應予駁回。
據上論斷，應依刑事訴訟法第四百五十五條之一第一項、第三項、第三百七十三條、
第三百六十八條，判決如主文。
中      華      民      國     九十一    年    十二    月    二十四     日
                               臺灣臺中地方法院刑事第二庭
                                   審判長法官  張  智  雄
                                         法官  柯  崑  輝
                                         法官  許  惠  瑜
右正本證明與原本無異
不得上訴。
                                       書記官
中      華      民      國     九十一    年    十二    月    二十五     日
